臺灣苗栗地方法院刑事判決
111年度簡上字第101號
上  訴  人  臺灣苗栗地方檢察署檢察官
被      告  葉佳修






上列上訴人因被告竊盜等案件，不服本院民國111年7月7日111年
度苗簡字第730號第一審簡易判決（起訴案號：110年度偵字第48
32、5579號），提起上訴，本院管轄之第二審合議庭判決如下：
    主    文
原判決撤銷。
葉佳修犯如附表主文欄所示之罪，各處如附表主文欄所示之刑及
沒收。應執行有期徒刑柒月，如易科罰金，以新臺幣壹仟元折算
壹日。
    犯罪事實
一、葉佳修基於意圖為自己不法所有之竊盜及毀損他人物品之犯
    意，於民國110年6月25日凌晨2時25分許，騎乘不知情之張
    為閔管領之車牌號碼000-000號普通重型機車，至苗栗縣頭
    份市百歲橋，見吳文發所有之車牌號碼00-0000號自用小客
    貨車停放該處，竟以不詳方式敲破毀壞該車左後窗玻璃後，
    竊取車內現金新臺幣（下同）1百元得手，並足以生損害於
    吳文發。
二、葉佳修基於意圖為自己不法所有之竊盜及毀損他人物品之犯
    意，於同日凌晨2時30分許，在上址百歲橋，見吳耀豪管領
    之車牌號碼000-0000號自用小客貨車停放該處，竟以不詳方
    式敲破毀壞該車後窗玻璃後，竊取車內監視器測試儀器1臺
    （價值14,800元），得手後逃離現場，並足以生損害於吳耀
    豪。
三、葉佳修基於意圖為自己不法所有之竊盜犯意，於同日凌晨3
    時36分許，步行至在同縣○○鄉○○村0鄰○○○00號前，見熊宇凡
    所有之黑色安全帽1頂放置在停放該處之車牌號碼000-000號
    普通重型機車上，竟徒手竊取該安全帽，得手後逃離現場。
四、案經吳文發、吳耀豪訴由苗栗縣警察局頭份分局報告臺灣苗
    栗地方檢察署檢察官偵查起訴。
    理    由
壹、證據能力部分
一、被告以外之人於審判外之言詞或書面陳述，除法律有規定者
    外，不得作為證據；被告以外之人於審判外之陳述，雖不符
    刑事訴訟法第159條之1至第159條之4之規定，而經當事人於
    審判程序同意作為證據，法院審酌該言詞陳述或書面陳述作
    成時之情況，認為適當者，亦得為證據，刑事訴訟法第159
    條第1項、第159條之5第1項分別定有明文。查本案所引被告
    以外之人於審判外之供述，經被告葉佳修表示同意作為證據
    （見本院卷第66頁），本院審酌該等陳述無證明力明顯過低
    之情事，且依製作時之情況，尚無違法不當之瑕疵，認作為
    證據應屬適當，是得為證據。
二、被告所為不利於己之供述，無出於強暴、脅迫、利誘、詐欺
    、疲勞訊問、違法羈押或其他不正之方法，亦非違反法定障
    礙事由經過期間不得訊問或告知義務規定而為，依刑事訴訟
    法第156條第1項、第158條之2規定，應有證據能力。
三、本案所引非供述證據，無違反法定程序而取得之情形，依刑
    事訴訟法第158條之4反面規定，得為證據。
貳、認定犯罪事實所憑證據及其理由
　　訊據被告對上開犯罪事實於原審及本院審理中坦承不諱（見
    原審卷第107頁；本院卷第66至67、114至115、120至121頁
    ），核與證人即告訴人吳文發、吳耀豪、證人即被害人熊宇
    凡、證人張為閔於警詢中證述之情節均大致相符（見臺灣苗
    栗地方檢察署110年度偵字第4832號卷，下稱第4832號偵卷
    ，第63至69、79至93頁；同署110年度偵字第5579號卷，下
    稱第5579號偵卷，第53至57頁），並有南埔派出所報告、地
    圖、請款明細單、車輛詳細資料報表、監視錄影畫面翻拍及
    現場照片在卷可稽（見第4832號偵卷第95、99至125頁；第5
    579號偵卷第35、61至87頁）。足認被告之自白確與事實相
    符，堪可採信。本案事證明確，被告犯行洵堪認定，應予依
    法論科。
參、論罪科刑及沒收
一、核被告如犯罪事實欄一、二所為，均係犯刑法第320條第1項
    之竊盜罪，及刑法第354條之毀損他人物品罪；如犯罪事實
    欄三所為，係犯刑法第320條第1項之竊盜罪。
二、被告如犯罪事實欄一、二所為，均係以一行為同時觸犯竊盜
    罪及毀損他人物品罪，為想像競合犯，皆應依刑法第55條規
    定，從一重以竊盜罪處斷。又其所犯3次竊盜罪間，犯意各
    別，行為互殊，應予分論併罰。　
三、刑之加重
　㈠被告構成累犯之事實及應加重其刑之事項，均應由檢察官主
    張並具體指出證明之方法後，經法院踐行調查、辯論程序，
    方得作為論以累犯及是否加重其刑之裁判基礎，係本院最近
    統一之見解。蓋被告是否構成累犯，性質上係屬刑罰加重事
    實（準犯罪構成事實），與其被訴之犯罪事實不同，並無刑
    事訴訟法第267條規定之適用，亦與起訴效力及於該犯罪事
    實相關之法律效果有別，自應由檢察官於起訴書內加以記載
    ，或至遲於審判期日檢察官陳述起訴要旨時以言詞或書面主
    張。且依同法第161條第1項及司法院釋字第775號解釋意旨
    ，此項構成累犯之事實，並應由檢察官負舉證責任，及指出
    證明之方法。又檢察官提出證明被告構成累犯事實之證據，
    應經嚴格證明程序，必具有證據能力，並經合法調查，始得
    作為判斷之依據。所謂證明被告構成累犯事實之證據，包含
    前案確定判決、執行指揮書、執行函文、執行完畢（含入監
    執行或易科罰金或易服社會勞動執行完畢、數罪係接續執行
    或合併執行、有無被撤銷假釋情形）文件等相關執行資料固
    屬之。至一般附隨在卷宗內之被告前案紀錄表，乃司法機關
    相關人員依照被告歷次因犯罪起訴、判決、定刑、執行等原
    始訴訟資料經逐筆、逐次輸入電磁紀錄後列印之派生證據，
    屬於文書證據之一種，雖有方便查閱、檢驗之功能，但究非
    證據本身之內容。如被告或選任辯護人對其真實性發生爭執
    或有所懷疑時，法院自應曉諭檢察官提出被告原始執行資料
    以憑證明。檢察官經曉諭後仍不為聲請者，法院不能依職權
    調查而自行蒐集對被告不利之累犯證據；但被告是否構成累
    犯之事實，如經檢察官聲請調查而仍有疑問者，法院為發現
    真實，自不妨依個案具體情形而為補充性之調查（見同法第
    163條第2項）。倘法院依文書證據之調查方式宣讀或告以要
    旨後，被告及其辯護人並不爭執被告前案紀錄表記載內容之
    真實性，乃再就被告是否應加重其刑之法律效果，於科刑階
    段進行調查及辯論，始憑以論斷被告於本案構成累犯並裁量
    加重其刑者，即不能指為違法（最高法院111年度台上字第3
    405號判決意旨參照）。
　㈡被告前因竊盜案件，經臺灣嘉義地方法院以106年度易字第35
    號判決判處有期徒刑7月確定，及經本院以106年度易字第42
    5號判決判處有期徒刑7月、6月、3月、2月（7罪）確定，並
    經本院以106年度聲字第1502號裁定定應執行有期徒刑2年5
    月確定，入監後於108年10月31日假釋出監，至109年5月5日
    期滿未經撤銷而以已執行論乙節，業據檢察官於起訴書主張
    此構成累犯之事實（見本院卷第12頁；雖略有疏漏，然非全
    未敘明），且有臺灣高等法院被告前案紀錄表在卷可稽，被
    告未爭執記載內容之真實性（見本院卷第122頁），依上開
    判決意旨，自得憑以論斷被告構成累犯。是被告於受徒刑執
    行完畢後5年以內故意再犯本案有期徒刑以上之各罪，均為
    累犯。本院依司法院釋字第775號解釋意旨，審酌檢察官於
    本院審理中就被告累犯加重其刑之事項已主張及具體指出證
    明方法（見本院卷第122至123、125至126頁〉，及被告前因
    犯罪而經徒刑執行完畢後，理應產生警惕作用，能因此自我
    控管，不再觸犯有期徒刑以上之罪，卻故意再犯與前罪罪質
    類似之本案各罪，足見被告有其特別惡性，且前罪之徒刑執
    行無成效，對於刑罰之反應力顯然薄弱等一切情節，認皆有
    必要應依刑法第47條第1項規定加重其刑。又基於精簡裁判
    之要求，即使法院論以累犯，無論有無加重其刑，判決主文
    均無庸為累犯之諭知（最高法院110年度台上大字第5660號
    裁定意旨參照），併此敘明。
四、撤銷改判之理由　
    原審認被告竊盜及毀損他人物品犯行之事證明確，予以論罪
    科刑，固非無見。惟被告構成累犯之事實及應加重其刑之事
    項，業經檢察官於起訴書及本院審理中主張並具體指出證明
    方法，且經本院審酌認應論以累犯及依累犯規定加重其刑，
    業如前述。原判決以檢察官「未就被告構成累犯之事實及應
    加重其刑事項具體指出證明之方法」，而未論以累犯及依累
    犯規定加重其刑，容有誤會。是檢察官以此為由，指摘原判
    決不當而提起上訴，為有理由，自應由本院予以撤銷改判。
五、爰以行為人之責任為基礎，審酌被告不循正途獲取所需，3
    度竊取他人財物，對告訴人等及被害人之財產安全及社會治
    安造成危害，兼衡被告已有多次竊盜前科紀錄（構成累犯部
    分不予重複評價），足見其嚴重欠缺尊重他人財產權之觀念
    ，與犯罪之動機、目的、手段、情節、竊得物品之價值及現
    況，及坦承犯行之態度，暨自述高中肄業之智識程度、前職
    廚師、月薪約3萬元、尚有母親及子需照顧扶養之生活狀況
    等一切情狀（見本院卷第122頁），分別量處如附表主文欄
    所示之刑，並均諭知易科罰金之折算標準，再審酌犯行類型
    、次數及時間間隔等情，定其應執行之刑及諭知易科罰金之
    折算標準，以示懲儆。
六、未扣案犯罪所得即竊得現金1百元、監視器測試儀器1臺及黑
    色安全帽1頂，均應依刑法第38條之1第1項前段、第3項規定
    ，諭知沒收，於全部或一部不能沒收或不宜執行沒收時，追
    徵其價額。
據上論斷，應依刑事訴訟法第455條之1第1項、第3項、第369條
第1項前段、第364條、第299條第1項前段，判決如主文。
本案經檢察官張智玲提起公訴，檢察官黃棋安到庭執行職務。
中　　華　　民　　國　　111 　年　　10　　月　　26　　日
                  刑事第二庭  審判長法  官  林卉聆
                                    法  官  陳雅菡
                                    法  官  魏正杰
以上正本證明與原本無異。
不得上訴。
                                    書記官  巫  穎
中　　華　　民　　國　　111 　年　　10　　月　　26　　日
附錄論罪科刑法條：
中華民國刑法第320條
意圖為自己或第三人不法之所有，而竊取他人之動產者，為竊盜
罪，處5年以下有期徒刑、拘役或50萬元以下罰金。
意圖為自己或第三人不法之利益，而竊佔他人之不動產者，依前
項之規定處斷。
前二項之未遂犯罰之。

中華民國刑法第354條
毀棄、損壞前二條以外之他人之物或致令不堪用，足以生損害於
公眾或他人者，處2年以下有期徒刑、拘役或1萬5千元以下罰金
。

附表：
編號 犯罪事實 主文欄 1 如犯罪事實欄一 葉佳修犯竊盜罪，處有期徒刑肆月，如易科罰金，以新臺幣壹仟元折算壹日。 未扣案犯罪所得新臺幣壹佰元沒收，於全部或一部不能沒收或不宜執行沒收時，追徵其價額。 2 如犯罪事實欄二 葉佳修犯竊盜罪，處有期徒刑伍月，如易科罰金，以新臺幣壹仟元折算壹日。 未扣案犯罪所得監視器測試儀器壹臺沒收，於全部或一部不能沒收或不宜執行沒收時，追徵其價額。 3 如犯罪事實欄三 葉佳修犯竊盜罪，處有期徒刑參月，如易科罰金，以新臺幣壹仟元折算壹日。 未扣案犯罪所得黑色安全帽壹頂沒收，於全部或一部不能沒收或不宜執行沒收時，追徵其價額。